臺灣高等法院臺南分院刑事附帶民事訴訟判決
上訴人
即原告　戊○○○○○○○
被上訴人
即被　告　乙○ ○○○○○ ○.
　　　　　　　　　　菲律賓人
　　　　　　　　　　（現於臺灣臺北監獄執行）
　　　　　丙○○○○○ ○○○.
　　　　　　　　　　菲律賓人
　　　　　　　　　　（現於臺灣臺北監獄執行）
　　　　　丁○○○○○○ ○○.
　　　　　　　　　　菲律賓人
　　　　　　　　　　（現於臺灣嘉義監獄鹿草分監執行）
　　　　　甲○○○○○ ○○○.
　　　　　　　　　　菲律賓人
　　　　　　　　　　（現於臺灣嘉義監獄鹿草分監執行）
上列被告因結夥竊盜案件（九十六年度上易字第二０九號），原
告提起刑事附帶民事訴訟請求損害賠償，不服臺灣嘉義地方法院
中華民國九十六年一月二十九日第一審判決（九十六年度附民字
第九號），提起上訴，本院判決如下：
    主  　文
原判決廢棄。
被上訴人等應連帶給付上訴人新臺幣佰伍拾柒萬陸仟貳佰伍拾
元。並自民國九十六年一月二十四日起至清償日止，按年息百分
之伍計算之利息。
上訴人其餘上訴駁回。
第二項所命給付，於上訴人以新臺幣壹佰拾玖萬貳仟元為被上訴
人供擔保後，得假執行。
上訴人其餘假執行聲請駁回。
    事實及理由
一、上訴人起訴主張：被上訴人杜那拉、利卡多、加貝爾、邦杜
    四人，於九十五年八月二十八日十二時二十三分許，結夥至
    嘉義市○區○○里○○路四０九號，上訴人林玉川所經營之
    「裕豐銀樓」，由杜那拉在銀樓外把風，利卡多負責和林玉
    川講話，藉以轉移其注意力，加貝爾則於店內掩護邦杜，讓
    邦杜趁林玉川未注意之際，徒手竊取黃金項鍊一百五十條，
    價值約新臺幣（下同）三百七十五萬元。刑事部分經臺灣嘉
    義地方法院九十五年度易字第八三五號判處被上訴人四人各
    有期徒刑一年八月，現經上訴，由鈞院審理中。爰依民法第
    一百八十四條、第一百八十五條規定，請求被上訴人四人連
    帶賠償損害三百七十五萬元、法定利息，並願提供擔保請准
    予假執行。被上訴人則以：否認有竊取那麼多金飾，請求判
    決駁回上訴人之訴。
二、上訴人於原審刑事案件九十六年一月十六日第一審辯論終結
    後之九十六年一月十八日始提起本件附帶民事訴訟，為原審
    依刑事訴訟法第四百八十八條但書「但在第一審辯論終結後
    ，提起上訴前，不得提起」規定，駁回其訴及假執行之聲請
    。惟上訴人業聲請檢察官對刑事案件上訴，並對附帶民事訴
    訟，提起上訴，依刑事訴訟法第四百八十八條前項規定：「
    提起附帶民事訴訟，應於刑事訴訟起訴後第二審辯論終結前
    為之。」附帶民事訴訟仍屬合法上訴，合先敘明。又按「因
    犯罪而受損害之人，於刑事訴訟程序得附帶提起民事訴訟，
    對於被告及依民法負賠償責任之人，請求回復其損害。前項
    請求之範圍，依民法之規定。」「就刑事訴訟所調查之證據
    ，視為就附帶民事訴訟亦經調查。」「附帶民事訴訟，應與
    刑事訴訟同時判決。」刑事訟訴法第四百八十七條、第四百
    九十九條第一項、第五百零一條分別定有明文。查本件被告
    所涉結夥竊盜案件，業經臺灣嘉義地方法院判處有期徒刑一
    年八月在案，嗣經檢察官上訴本院，由本院九十六年度上易
    字第二０九號案審理，業於九十六年五月九日言詞辯論完畢
    ，定於九十六年五月二十三日宣判，而本件依前揭規定，亦
    於九十六年五月九日言詞辯論終結，於九十六年五月二十三
    日與刑事部分同時宣判。並就刑事訴訟部分所調查之證據，
    視為就本件亦經調查，併予敘明。
三、經查：
(一)上訴人起訴主張：被上訴人杜那拉、利卡多、加貝爾、邦杜
    四人，於九十五年八月二十八日十二時二十三分許，結夥至
    嘉義市○區○○里○○路四０九號，上訴人林玉川所經營之
    「裕豐銀樓」，由杜那拉在銀樓外把風，利卡多負責和林玉
    川講話，藉以轉移其注意力，加貝爾則於店內掩護邦杜，讓
    邦杜趁林玉川未注意之際，徒手竊取黃金項鍊一百五十三條
    事實，被上訴人等均不爭執結夥竊盜犯行，且被上訴人等結
    夥竊盜犯行，業經原審九十五年度訴字第八三五號判處有期
    徒刑一年八月，並經本院九十六年度上易字第二０九號認定
    在案，應認為真實。
(二)上訴人對於被竊取之黃金項鍊，亦提出被竊明細、被竊金飾
    照片及嘉義市金銀珠寶商業同業公會證明，證明共被竊黃金
    項鍊一百五十三條，重量一百四十三兩零伍厘，價值三百五
    十七萬六千二百五十元，並經刑事判決認定在案。被上訴人
    等空言否認有竊取那麼多金飾，自不足採。
(三)按「因故意或過失，不法侵害他人之權利者，負損害賠償責
    任。」「數人共同不法侵害他人之權利者，連帶負損害賠償
    責任；不能知其中孰為加害人者，亦同。」民法第一百八十
    四條第一項、第一百八十五條第一項分別定有明文。本件被
    上訴人等結夥竊盜上訴人黃金項鍊，上訴人依據上開規定之
    侵權行為法律關係，請求被上訴人連帶賠償黃金項鍊價值，
    則屬有據。
(四)原審判決駁回上訴人之訴及假執行之聲請，自有未洽。上訴
    人上訴指摘原判決不當，為有理由，應由本院將原判決廢棄
  　。認上訴人請求被上訴人等賠償其黃金項鍊價值三百五十七
    萬六千二百五十元及自起訴狀繕本送達之翌日即九十六年一
    月廿四日起依法定利率計算之遲延利息部分，為有理由，應
    予准許；就此部分併依其聲請酌定相當之擔保金額而准為假
    執行之宣告。逾此金額部分之上訴請求，則屬無據，應予駁
    回；其假執行之聲請，失所附麗，應併予駁回。
四、據上論結，本件原告之訴為一部有理由、一部無理由，依刑
    事訟訴法第四百九十條前段、第四百九十一條第十款、第五
    百零二條，判決如主文。
中　　華　　民　　國　　96　　年　　5     月　　23  　日
            刑事第一庭審判長法官　黃　崑　宗
                            法官　王　明　宏
                            法官　蔡　長　林
以上正本證明與原本無異。
被告如不服本判決應於收受本判決後十日內向本院提出上訴狀，
其未敘述上訴理由者，並得於提起上訴後十日內向本院補提理由
狀(上訴狀及上訴理由狀均須按造他造當事人之人數附繕本向本
院提出，切勿逕送上級法院)。
原告不得上訴。
　　　　　　　　　　　　　書記官　李　培　薇
中　　華　　民　　國　　96　　年　　5     月　　23  　日
